Alexander Arroyave Zapata

Correo electrónico: aarroyavez@unal.edu.co | Cel: (57)3113248955

LinkedIn | GitHub Palmira, Colombia

Perfil profesional

Ingeniero agrícola, piloto profesional de drones y desarrollador web. Con experiencia de 3 años como profesional en el campo de la agricultura y en el manejo de sistemas de información geográfica como ArcGIS, ArcGIS PRO, QGIS y AutoCAD. Durante más de dos años he trabajado implementando SIG en empresas como Manuelita, la Unidad de Catastro Bogotá y Cinteli Group. Durante 9 meses trabajé como aplicador de bioestimulantes en caña de azúcar con vehículo aéreo no tripulado (UAV) / drone, obteniedo, un registro de más de 1700 hectáreas.

Soy un profesional multifacético con habilidades en ingeniería agrícola, sistemas de información geográfica y tecnología y diseño de páginas web. Cuento con toda la capacidad para trabajar en equipo, ser creativo, innovador y prestar toda la atención a los pequeños detalles; me encuentro en un proceso personal de aprendizaje constante.

Habilidades técnicas

ArcGIS, ArcGIS PRO, QGIS, AutoCAD, OFFICE, R, R Studio, UAV, HTML, CSS JavaScript, React.js, React.js, Node.js, Express.js, MondoDB, Git, GitHub, diseño UX y UI.

Educación

2023-actual Desarrollo Web Full Stack MERN

ADA SCHOOL

2014-2020 Ingeniería Agrícola

Universidad Nacional de Colombia

Experiencia laboral

Marzo 2023 - Actualidad - Ada School

Desarrollador Web

- Desarrollar una aplicación *delivery* con Flutter, Android Studio, MySQL y pasarelas de pago para facilitar el proceso de pedidos de productos, brindando una experiencia intuitiva y conveniente a los usuarios. Se obtendrá una plataforma funcional y segura, con integración de pasarelas de pago confiables, garantizando transacciones seguras y estables.
- Desarrollar una tienda online con Node.js: API REST con Express.js para proporcionar funcionalidad al sistema. Se podrá crear un sistema funcional y seguro que permitirá a los clientes ver y comprar productos, realizar pedidos y administrar su información personal.
- Desarrollar una aplicación de tareas con React.js para crear componentes funcionales y una interfaz amigable e intuitiva para el usuario; logrando crear una herramienta efectiva con funcionalidades CRUD (del inglés, créate, read, update y delete).

Oct 2022 - Dic 2022 - Cinteli Group

Contratista de apoyo a la gestión de actualización de datos catastrales

- Apoyar en la planificación y ejecución de la formación o actualización catastral en el componente físico, jurídico y tecnológico de los predios bajo la jurisdicción del Municipio de acuerdo con la normatividad vigente.
- Realizar la actualización del aspecto físico de las unidades prediales que se encuentren bajo la jurisdicción del Municipio en la conservación o actualización catastral, de conformidad con los lineamientos normativos vigentes y los procesos institucionales.

Nov 2021 - Oct 2022 - Unidad Administrativa Especial de Catastro Distrital

Contratista de apoyo a la gestión de actualización de datos catastrales

- Realizar la digitalización y/o edición de la información cartográfica dentro del proceso de actualización y conservación catastral y la depuración de las bases de datos según asignación y de acuerdo con las directrices y rendimientos establecidos por la UAECD.
- Ejecutar el desarrollo del proceso cartográfico de conformidad con las tecnologías y procedimientos empelados por la UAECD.
- Desarrollar las estrategias requeridas en los procesos de completitud cartográfica de la información catastral.

Feb 2021 - Nov 2021 - Ingeniería y Servicios JC SAS

Piloto jefe de Drone

 Aplicar insumos agrícolas por medio de vehículo aéreo no tripulando, aplicando, los conceptos básicos de la ingeniería agrícola en temas de dosificación y parámetros de vuelo. Logrando un registro de más de 1700 hectáreas aplicadas en caña de azúcar.

Sep 2019 – Sep 2020 – Ingenio Manuelita, Azúcar y Energía

Practicante de Mecanización y Agricultura de Precisión

- Generar mapas de cosecha en el software ArcGIS, a través de la depuración de bases de datos provenientes de los equipos en campo. Brindando información confiable para la planificación de la siguiente cosecha y planes de acción por los jefes de zonas.
- Generar mapas de fertilización, liquida y granulada, en cultivo de caña de azúcar con dosis fijas. Obteniendo un dato claro de eficiencia del fertilizante y el operador.

Información adicional

Idiomas: Español (Nativo), Inglés (Nivel B1)

Cursos: Piloto Profesional de Drones

Asociación Profesional de Drones, 2021

Análisis Espacial con R Studio

Universidad Nacional de Colombia, 2018

Curso de Introducción a Platzi

Platzi, 2021

Curso Introducción al estándar ISO 19152:2012 LADM

Swiss Tierras Colombia y la Secretaría de Estado para Asuntos Económicos

Curso Sistema de Administración del Territorio (SAT) Avanzado

Swiss Tierras Colombia y la Secretaría de Estado para Asuntos Económicos

Curso Introducción al sistema de administración del territorio (SAT)

Swiss Tierras Colombia y la Secretaría de Estado para Asuntos Económicos